臺灣嘉義地方法院刑事判決　　　　　　　96年度訴字第1037號
公　訴　人　臺灣嘉義地方法院檢察署檢察官
被　　　告　甲○○
　　　　　　　　　　（另案羈押在臺灣嘉義看守所）
上列被告因違反毒品危害防制條例案件，經檢察官提起公訴（96
年度毒偵字第1683號），被告於準備程序中就被訴事實為有罪之
陳述，本院合議庭裁定由受命法官改依簡式審判程序審理，判決
如下：
    主  文
甲○○施用第一級毒品，處有期徒刑玖月；又施用第二級毒品，
處有期徒刑伍月，扣案斜削吸管壹批、吸食工具組及玻璃球管
支，均沒收。應執行有期徒刑壹年，扣案之斜削吸管壹批、吸
食工具組及玻璃球管支，均沒收。
    事實及理由
一、犯罪事實：甲○○前因施用毒品案件，經裁定送觀察、勒戒
    後，於民國九十年十二月三日認無繼續施用毒品傾向而釋放
    ，並經臺灣嘉義地方法院檢察署檢察官以九十年度毒偵字第
    一０五二號不起訴處分確定。復因施用毒品案件，經本院於
    九十四年五月二日，以九十四年度嘉簡字第五號判決判處有
    期徒刑五月確定，再於九十四年十月六日，以九十四年度嘉
    簡字第六三四號判決判處有期徒刑五月確定，又於九十四年
    十一月十七日，以九十四年度訴字第一二三號判決判處有期
    徒刑十一月確定，後二罪經裁定定應執行有期徒刑一年三月
    ，上開各罪接續執行，於九十五年十月十四日因縮短刑期假
    釋出監，交付保護管束，然假釋後經撤銷，尚未執行殘刑有
    期徒刑四月十五日（並未構成累犯），竟仍不知悔改，先基
    於施用第二級毒品甲基安非他命之犯意，於九十六年十月十
    一日凌晨二時許，在嘉義縣民雄鄉文隆村山腳一之一五二號
    三樓住處，以將甲基安非他命置於吸食器內加熱，點火燒烤
    吸食煙霧方式，施用甲基安非他命一次；復基於施用第一級
    毒品海洛因之犯意，於同日下午二時三十分許，在上址以將
    海洛因摻入香菸吸食煙霧之方式，施用海洛因一次。嗣經警
    於九十六年十月十一日下午二時四十分許，在上揭地點查獲
    ，並扣得其所有，供施用甲基安非他命所使用之斜削吸管一
    批、吸食工具三組及玻璃球管三支等物，另經採其尿液送驗
    ，結果呈嗎啡（海洛因代謝物）及甲基安非他命陽性反應。
二、本案於準備程序進行中，被告就被訴事實為有罪之陳述，經
    行簡式審判程序，依刑事訴訟法第二百七十三條之二規定，
    不適用證據提示、交互詰問及傳聞法則有關證據能力限制等
    規定，先予敘明。
三、認定犯罪所憑證據
(一)被告甲○○於警詢、偵訊之供述及於本院準備程序及審理時
    為認罪之陳述。
(二)高雄市立凱旋醫院濫用藥物尿液檢驗報告、代號與真實姓名
    對照表各一份。
(三)嘉義縣警察局搜索扣押筆錄、扣押物品目錄表各一紙。
(四)斜削吸管一批、吸食工具三組及玻璃球管三支。
四、論罪科刑
(一)按毒品危害防制條例於民國九十二年七月九日修正公布，自
    九十三年一月九日施行，其中第二十條、第二十三條將施用
    毒品之刑事處遇程序，區分為「初犯」及「五年內再犯」、
    「五年後再犯」，參酌立法理由，修正毒品危害防制條例就
    施用毒品者，祇於「初犯」及「五年後再犯」二種情形，有
    其追訴條件之限制，即須於初犯經觀察、勒戒或強制戒治釋
    放後，五年內均無施用毒品之行為，始能認其前所實施之觀
    察、勒戒或強制戒治已足遮斷毒癮，而得於五年後再犯時，
    再予適用初犯之規定，重行觀察、勒戒等程序。倘五年內已
    經再犯，被依法追訴處罰，縱其第三次（或第三次以上）施
    用毒品之時間在初犯釋放五年以後，即與「五年後再犯」之
    情形有別，且因已於「五年內再犯」，顯見其再犯率甚高，
    原實施觀察、勒戒或強制戒治，已無法收其實效，而無五年
    戒斷期之存在，自無再經觀察、勒戒及強制戒治之必要，應
    由檢察官逕行起訴，始符新法修正之本旨（最高法院九十五
    年度台非字第五十九號、第六十五號判決意旨及同院九十五
    年度第七次刑事庭會議決議可資參照）。查被告前因施用毒
    品案件，於九十年十二月三日認無繼續施用毒品傾向而釋放
    ，並經臺灣嘉義地方法院檢察署檢察官於以九十年度毒偵字
    第一０五二號不起訴處分確定。復於釋放後之五年內，再犯
    施用毒品案件，經本院於九十四年五月二日，以九十四年度
    嘉簡字第五號判決判處有期徒刑五月確定，再於九十四年十
    月六日，以九十四年度嘉簡字第六三四號判決判處有期徒刑
    五月確定，又於九十四年十一月十七日，以九十四年度訴字
    第一二三號判決判處有期徒刑十一月確定，後二罪經裁定定
    應執行有期徒刑一年三月，上開各罪接續執行，於九十五年
    十月十四日因縮短刑期假釋出監，交付保護管束，然假釋後
    經撤銷，尚未執行殘刑有期徒刑四月十五日，此有臺灣高等
    法院被告前案紀錄表、嘉義地方法院檢察署刑案資料查註紀
    錄表、全國施用毒品案件紀錄表、受觀察勒戒人毒品及前科
    紀錄簡列表各一份附卷可佐，其於觀察、勒戒執行完畢釋放
    後五年內，已因再犯施用毒品案件，為法院追訴處罰，揆諸
    首揭實務見解，本件施用毒品案件應予依法論科。核被告所
    為，係犯毒品危害防制條例第十條第一項施用第一級毒品罪
    及同條第二項之施用第二級毒品罪。被告施用毒品，其前後
    持有毒品海洛因、甲基安非他命之低度行為，分別為其施用
    之高度行為所吸收，均不另論罪。所犯上開二罪，犯意各別
    ，觸犯不同犯罪構成要件，應分論併罰。另被告前揭施用毒
    品案件，於九十五年十月十四日因縮短刑期假釋出監，交付
    保護管束，然假釋後經撤銷，尚未執行殘刑有期徒刑四月十
    五日，此有前揭紀錄表在卷可憑，因尚未執行完畢，即未構
    成累犯，公訴意旨容有誤會，併以說明。
(二)爰審酌被告國中畢業之智識程度，前因施用毒品案件，經觀
    察、勒戒執行完畢，且甫因施用毒品案件，經本院判處罪刑
    確定在案，已於上述，猶再施用毒品不輟，顯見其毒癮非淺
    ，施用毒品除戕害自身健康外，對社會秩序亦產生不良影響
    ，惟念本案查獲所施用之次數，被告供認犯行不諱之態度及
    其家庭狀況、犯罪之動機、目的、手段等一切情狀，分別量
    處如主文所示之刑，並定其應執行之刑。
五、沒收部分
    扣案斜削吸管一批、吸食工具三組及玻璃球管三支，為供被
    告施用甲基安非他命所用之物，屬被告所有，業據其陳明在
    卷，應依刑法第三十八條第一項第二款規定宣告沒收。
六、應適用法條
(一)刑事訴訟法第二百七十三條之一第一項、第二百九十九條第
    一項前段、第三百十條之二、第四百五十四條第一項。
(二)毒品危害防制條例第十條第一項、第二項。
(三)刑法第十一條前段、第五十一條第五款、第三十八條第一項
    第二款，判決如主文。
本案經檢察官古富祺到庭執行職務。
中　　華　　民　　國　　96　　年　　12　　月　　28　　日
                  刑事第二庭  法  官  林青怡
上列正本證明與原本無異。
如不服本判決，應於判決送達後十日內向本院提出上訴狀，上訴
書狀依法應敘述具體理由，如未敘述具體理由者，應於上訴期間
屆滿後二十日內補提理由書於本院（均應附繕本）。告訴人或被
害人如對於本判決不服者，應具備理由請求檢察官上訴，其上訴
期間之計算係以檢察官收受判決正本之日期為準。
中　　華　　民　　國　　96　　年　　12　　月　　28　　日
                              書記官  李佳惠
附錄本案所犯法條
毒品危害防制條例第十條
施用第一級毒品者，處六月以上五年以下有期徒刑。
施用第二級毒品者，處三年以下有期徒刑。
